【裁判字號】    99,簡上,80
【裁判日期】    991116
【裁判案由】    詐欺
【裁判全文】
臺灣苗栗地方法院刑事判決              99年度簡上字第80號
上  訴  人  臺灣苗栗地方法院檢察署檢察官
被      告  甲○○
上列上訴人因被告詐欺案件，不服本院苗栗簡易庭99年度苗簡字
第631 號中華民國99年7 月16日第一審判決（聲請簡易判決處刑
案號：99年度偵字第2107號、移送併辦案號：99年偵字第2572號
），提起上訴，本院管轄之第二審合議庭判決如下：
    主  文
上訴駁回。
甲○○緩刑貳年，並應給付乙○○新臺幣貳萬玖仟元整，給付方
式為：其中新臺幣玖仟元應於民國九十九年十一月十五日以前給
付完畢，餘款新臺幣貳萬元，則分四期並自民國九十九年十二月
十五日起至民國一○○年三月十五日止，於每月十五日前給付，
如有一期未給付，視為全部到期。
    犯罪事實及理由
一、本案經本院合議庭審理結果，除加列被告甲○○於本院審理
    時之自白為證據外，認第一審簡易判決認事用法及量刑均無
    不當，應予維持，並引用第一審簡易判決書記載之事實、證
    據及理由 （如附件一）。
二、檢察官據告訴人之請求提起上訴，其上訴意旨略以：告訴人
    因被告之幫助詐欺犯行，致遭詐騙新臺幣（下同）29989 元
    ，欲以附帶民事訴訟請求被告賠償該等損害，茲若能於審理
    中促使被告與告訴人達成和解並賠償告訴人因此所受之損害
    ，以維告訴人權益及避免司法資源之勞費，且亦得據此科處
    被告適度之刑，爰依法提起上訴云云。
三、原審以被告罪證明確，適用刑法第339 條第1 項前段、第30
    條第1 項前段、第2 項、第55條、第41條第1 項前段、刑法
    施行法第1 條之1 等規定論以幫助犯詐欺取財罪，並說明其
    審酌被告犯罪之動機、目的、手段僅係提供帳戶，並非實際
    參與詐欺行為、交付之金融機構存摺等文件數量、被害人等
    被害之情狀、損失金額及犯後坦承態度等一切情狀，量處有
    期徒刑3 月，併諭知易科罰金之折算標準，可徵原審法院對
    所有情狀均業已審酌，堪認原審所量處之刑為適當。從而，
    原審既已審酌本案一切情狀予以量刑，且其認事用法均無違
    誤，本院審理結果，認第1 審簡易判決認事用法及量刑均無
    不當，應予維持。
四、又被告前未曾因故意犯罪受有期徒刑以上刑之宣告，有臺灣
    高等法院被告前案紀錄表附卷可稽。審酌被告嗣於本院審理
    時坦承犯行，且與告訴人即被害人乙○○達成和解（此有本
    院99年簡上附民字第1 號和解筆錄存卷足證），告訴人亦表
    示願意原諒被告，同意給予被告緩刑之機會（見本院卷99年
    10月14日準備程序筆錄）等情，茲念被告因一時失慮，致罹
    刑章，惟犯罪後態度良好、深具悔意，本院認被告經此偵、
    審程序教訓及刑之宣告，應能知所警惕，信無再犯之虞，是
    綜合各情，認第一審簡易判決所宣告之刑以暫不執行為適當
    ，併予宣告緩刑2 年，以啟自新。此外，並依被告與告訴人
    乙○○間之和解內容，依同法第74條第2 項第3 款之規定，
    諭知被告應給付告訴人乙○○29000 元（給付方式為：其中
    9000元應於99年11月15日前給付完畢，餘款20000 元則應自
    99年12月15日起至100 年3 月15日止，分4 期於每月15日前
    ，各期分別給付5000元予乙○○，如有一期未給付，則視為
    全部到期，此部分得為民事強制執行名義），並由被告逕自
    將上揭款項匯入告訴人乙○○指定之金融機構帳戶（即匯豐
    銀行，戶名：乙○○，帳號：000000000000號之帳戶）。再
    倘被告違反本件依刑法第74條第2 項第3 款所定負擔，情節
    重大，足認原宣告之緩刑難收其預期效果，而有執行刑罰之
    必要者，得撤銷其緩刑之宣告，刑法第75條之1 第1 項第4
    款著有規定，附為說明。
據上論結，應依刑事訴訟法第455 條之1 第1 項、第3 項、第36
8 條、第373 條，刑法第74條第1 項第1 款、第2 項第3 款、第
5 款，判決如主文。
本案經檢察官林俊杰到庭執行職務。
中    華    民    國    99    年    11    月    16    日
                  刑事第二庭  審判長法  官  楊清益
                                    法  官  魏宏安
                                    法  官  林靜雯
以上正本證明與原本無異。
本判決不得上訴。
                                    書記官  劉千瑄
中    華    民    國    99    年    11    月    16    日
附錄本判決論罪科刑法條：
中華民國刑法第339條：
意圖為自己或第三人不法之所有，以詐術使人將本人或第三人之
物交付者，處 5 年以下有期徒刑、拘役或科或併科 1 千元以下
罰金。
以前項方法得財產上不法之利益或使第三人得之者，亦同。
前二項之未遂犯罰之。

司法院資訊處製作；財團法人民間司法改革基金會備份。
